# 请教陈老师，关于并购重组中现金支付的券商财务顾问费等现金流列示的问题

提问人：小科童鞋 时间：2019-04-03 17:28:49
陈老师，您好。关于并购重组中现金支付的券商财务顾问费、会计师事务所审计费等费用，账务处理是计入了管理费用，那现金流量表主表及补充资料中该如何列示较为妥当？
我查阅了相关资料，建议可列示在 “支付其他与投资活动有关的现金” 这一项，但由于财务上是计入了管理费用，因此在现金流补充资料中，在 “其他” 项予以调整，此处理方法是否合适？
谢谢，陈老师！

回答人：chenyiwei
如果这确实是与本次收购直接相关的费用（如果不发生本次收购则不会发生该项费用），则你的理解合理。